【裁判字號】    89,中簡上,237
【裁判日期】    890712
【裁判案由】    傷害
【裁判全文】
臺灣臺中地方法院刑事判決                      八十九年度中簡上字第二三七號
    上  訴  人
    即  被  告  甲○○
右上訴人因家庭暴力之傷害案件，不服本院臺中簡易庭八十九年度中簡字第一０七二
號中華民國八十九年七月十二日第一審簡易判決（聲請案號：臺灣臺中地方法院檢察
署八十九年度偵字第八七一五號）提起上訴，本院管轄之第二審合議庭判決如左：
    主  文
上訴駁回。
    事  實
一、甲○○曾因竊盜等案件，經本院於民國（下同）八十五年七月二十八日判處有期
    徒刑十月確定，並於八十六年三月十五日縮短刑期執行完畢，仍不悔改，其與丙
    ○○為夫妻關係，係屬家庭暴力防治法第三條第一款所規定之家庭成員，惟二人
    感情不睦，於八十八年十二月二十七日晚間二十二時許，在台中縣東勢鎮○○路
    河濱公園內，因丙○○擬隻身返回娘家（即台中縣東勢鎮○○路二七之二十號住
    處），為甲○○所阻止而發生爭執、拉扯，甲○○竟基於普通傷害之犯意，以手
    、腳踢打丙○○，致丙○○受有左胸挫傷、左手腕挫傷等傷害。
二、案經丙○○訴由臺中縣警察局東勢分局報請臺灣臺中地方法院檢察署檢察官偵查
    後聲請簡易判決處刑。
    理  由
一、訊據上訴人即被告（下簡稱被告）甲○○固不諱於前揭時、地與告訴人丙○○發
    生爭執之事實一節，惟矢口否認有何傷害告訴人之犯行，並辯稱：案發當日丙○
    ○有喝酒，伊要帶丙○○回家，丙○○反抗，且咬伊胸部，伊僅推丙○○雙肩而
    已，並未加以毆打、腳踢，又伊在警察局所製作之筆錄並不實在，且伊並未閱讀
    即簽名云云。惟查：被告甲○○於八十九年一月十一日警訊時供承：「（問：據
    謝女指稱你於八十八年十二月二十七日二十二時許，在東勢鎮○○路河濱公園內
    毆打她成傷可有此事？）有，是她先咬我的」、「因為她（丙○○）當時喝酒醉
    欲騎車回家，我不肯要載她返家，她執意不肯就咬我的胸部，我才打她身體並用
    腳踢她」等語，而被告之筆錄均係在被告自由意識下，依其陳述所製作，製作完
    畢，筆錄經其閱覽後，被告始簽名捺指印等情，業經證人即臺中縣警察局東勢分
    局警員乙○○到庭結證屬實；又觀之被告至警局製作筆錄之時間，距離告訴人受
    傷之時間，已有半個月之久，衡情事涉被告本人有無犯罪之利害關係，被告斷無
    不閱讀筆錄即草率簽名捺指印之理？況被告於偵查中均未就警局製作之筆錄提出
    任何隻字抗辯，益證被告所為警訊筆錄不實在之辯解，純屬事後卸責之詞，自難
    採信。再者，被告右揭傷害事實，業據告訴人指述綦詳，並有診斷證明書一紙附
    卷可憑。依該診斷證明書所載，告訴人受有左胸挫傷、左手腕挫傷等傷害，顯非
    被告所稱因告訴人咬其胸而推告訴人雙肩即可造成，被告應有傷害告訴人之行為
    至明，是被告傷害告訴人之罪證已臻明確，其空言否認及所辯，乃畏罪卸責之詞
    ，委無可取，被告之犯行洵堪認定。
二查被告甲○○與告訴人丙○○二人係夫妻關係，業經其等屢陳在卷，應屬家庭暴
    力防治法第三條第一款之家庭成員，被告對其家庭成員實施家庭暴力之傷害行為
    ，所為係犯刑法第二百七十七條第一項之普通傷害罪，屬家庭暴力防治法第二條
    第二項之家庭暴力罪，又被告曾因竊盜等案件，經本院於八十五年七月二十八日
    判處有期徒刑十月確定，並於八十六年三月十五日縮短刑期執行完畢，此有臺灣
    高等法院被告全國前案紀錄表及臺灣臺中地方法院檢察署刑案資料查註紀錄表各
    一件附卷可稽，其於有期徒刑執行完畢後五年內再犯本件有期徒刑以上之罪，為
    累犯，應依法加重其刑。原審以被告罪證明確，適用刑事訴訟法第四百四十九條
    第一項、刑法第二百七十七條第一項、第四十七條、第四十一條，罰金罰鍰提高
    標準條例第一條前段、第二條之規定，量處被告有期徒刑三月，並諭知易科罰金
    之折算標準，核其認事用法並無違誤，量刑亦屬適當，應予維持。故被告上訴意
    旨空言否認犯行，指摘原判決不當，為無理由，應予駁回。
據上論斷，應依刑事訴訟法第四百五十五條之一第三項、第三百六十八條，判決如主
文。
本案經檢察官林忠義到庭執行職務。
中      華      民      國    八十九    年     十二     月     十四     日
                                臺灣臺中地方法院刑事第一庭
                                  審判長法  官  陳  繼  先
                                        法  官  鄭  文  棋
                                        法  官  楊  國  精
右正本證明與原本無異。
不得上訴。
                                        書記官
中      華      民      國    八十九    年     十二     月     十四     日
附錄：本案論罪科刑之法條全文
刑法第二百七十七條第一項：
傷害人之身體或健康者，處三年以下有期徒刑、拘役或一千元以下罰金。


司法院資訊處製作；財團法人民間司法改革基金會備份。
